臺灣臺南地方法院刑事判決　　　　　100年度交簡上字第107號
上　訴　人　臺灣臺南地方法院檢察署檢察官
被　　　告　陳國彬
上列上訴人因被告所犯公共危險案件，不服本院一百年度交簡字
第一六二一號中華民國一百年七月二十九日第一審判決（聲請簡
易判決處刑案號：一百年度營偵字第七八七號），提起上訴，被
告於本院審理時，為有罪之陳述，經本院裁定以簡式審判程序審
理並判決如下：
    主  文
原判決撤銷。
陳國彬服用酒類，不能安全駕駛動力交通工具而駕駛，累犯，處
有期徒刑伍月，如易科罰金，以新台幣壹仟元折算壹日。
    事  實
一、陳國彬前因酒醉駕車之公共危險案件，經本院以九十八年度
    交簡字第三三四一號刑事簡易判決處有期徒刑三月確定，於
    民國九十九年五月二十四日易服社會勞動執行完畢。詎其仍
    不知悔改，於一百年四月八日上午九時許，在臺南市○○區
    ○○路鯤鯓二一六號之住處與友人周德明共飲米酒後，已達
    不能安全駕駛動力交通工具之程度，詎仍罔顧大眾行車之安
    全，於同日上午十時許，酒後騎乘車牌號碼ＭＶＬ－一一一
    號重機車後載周德明前往台南市將軍區漚汪地區找工作未果
    後欲返回。於同日上午十一時十五分許，陳國彬騎乘上開機
    車由東向西方向行駛臺南市○○區○○里○○道路，至該路
    與臺十七線一五０‧九公里處交岔路口欲左轉臺十七線時，
    因不勝酒力而自撞中央分隔島，致其自身受有臉部擦傷、口
    部撕裂傷；周德明受有手腳擦挫傷等傷害（過失傷害部分未
    據告訴）而送醫急救。經警委由佳里醫院醫師於同日上午十
    一時三十分對陳國彬進行抽血檢驗，檢驗結果顯示其血液中
    乙醇含量高達２４９mg/dL，換算為吐氣所含酒精濃度為１
    ．２４５mg/ L，因而查獲上情。
二、案經台南市政府警察局學甲分局報告臺灣臺南地方法院檢察
    署檢察官偵查終結後，聲請簡易判決處刑。
    理  由
一、本件被告陳國彬所犯為死刑、無期徒刑、最輕本刑為三年以
    上有期徒刑以外之罪，亦非屬高等法院管轄之第一審案件，
    其於準備程序進行中，先就被訴事實為有罪之陳述，經法官
    告知簡式審判程序之旨，並聽取公訴檢察官之意見後，依刑
    事訴訟法第二百七十三條之一第一項、第二百七十三條之二
    等規定，裁定進行簡式審判程序，且不受同法第一百五十九
    條第一項、第一百六十一條之二、第一百六十一條之三、第
    一百六十三條之一及第一百六十四條至第一百七十條所規定
    證據能力認定及調查方式之限制，合先敘明。
二、上揭犯罪事實業據被告於本院審理時供承不諱，並有道路交
    通事故當事人酒精測定記錄表、血液中酒精濃度檢驗與吐氣
    酒精濃度檢測換算表、刑法第一百八十五條之三案件測試觀
    察紀錄表各一紙在卷可稽，被告之自白與事實相符，應堪採
    信，被告犯罪事實明確，堪以認定，應依法論科。
三、核被告所為係犯刑法第一百八十五條之三之公共危險罪。另
    被告前有如事實欄所載之前科紀錄等情，有台灣高等法院被
    告前案紀錄表一份在卷可稽。查被告於有期徒刑執行完畢後
    ，五年內故意再犯本件法定刑有期徒刑以上之罪，依刑法第
    四十七條第一項之規定，構成累犯，並加重其刑。原審以被
    告犯行明確，依法論罪科刑，固非無見。惟漏未論及累犯，
    容有未洽，上訴意旨指摘前開瑕疵，為有理由，應由本院將
    原審判決撤銷改判。本院審酌被告犯罪動機、手段、酒後騎
    乘機車對交通安全之影響程度、業已肇事並造成自身及他人
    受傷之結果、前已曾有酒醉駕車之公共危險前科紀錄，本次
    猶然再犯，顯見其輕忽酒醉駕車對用路大眾交通往來之危險
    、犯罪後於警訊雖否認酒醉駕車，惟考量其應訊時業已酒醉
    ，其於本院行準備程序時亦表示認罪之態度，另斟酌原審判
    決雖未論及累犯，但是於量刑時已考量其前次酒醉駕車之公
    共危險前科紀錄（參見原審判決第三頁所示二、(一)）等一切
    情狀，認原審量處之有期徒刑五月之刑責堪認允當，爰量處
    如主文第二項所示之刑，且諭知易科罰金之折算標準，以資
    懲儆。
據上論斷，應依刑事訴訟法第四百五十五條之一第一項、第三項
、第三百六十九條第一項前段、第三百六十四條、第二百九十九
條第一項前段、第二百七十三條之一第一項，刑法第一百八十五
條之三、第四十七條第一項、第四十一條第一項前段，刑法施行
法第一條之一，判決如主文。
本案經檢察官薛雯文到庭執行職務
中    華    民    國   100    年    11    月    25    日
                  刑事第三庭審判長法  官  卓穎毓
                                  法  官  曾子珍
                                  法  官  施介元
以上正本證明與原本無異。
本件不得上訴。
                                  書記官  林書婷
中    華    民    國   100    年    11    月    25    日